臺灣臺南地方法院民事裁定　九十三年度聲字第二七○號
　　聲　請　人　台南區中小企業銀行股份有限公司麻豆分公司
　　法定代理人　己○○
　　　　　　　　　　　　　送達.
　　相　對　人　甲○○
　　　　　　　　丁○○
　　　　　　　　丙○○
　　　　　　　　　　　　　巷四.
　　　　　　　　戊○○　　住台.
　　　　　　　　乙○○　　住台.
右當事人間請求發還擔保金事件，本院裁定如左：
    主      文
本院九十二年度存字第二七二０號提存事件聲請人所提存之擔保物台灣電力股份有限
公司八十八年度第二期公司債，面額新台幣壹佰萬元券壹張（票號：八八（２Ａ）三
一九八，附息券十～十四期，已還本（３＼８），合計新台幣陸拾貳萬伍仟元）准予
發還。
    理      由
一、按應供擔保之原因消滅者，或供擔保人證明受擔保利益人同意返還者，法院應依
    供擔保人之聲請，以裁定命返還其提存物或保證書，此民事訴訟法第一百零四條
    第一項第一款、第二款定有明文。又第一百零二條至前條（即第一百零五條）之
    規定，於其他依法令供訴訟上之擔保者，準用之（同法第一百０六條參照）。
二、本件聲請意旨略以：聲請人因與相對人間有債務關係，為擔保債權，曾聲請對相
    對人之財產予以假扣押，經本院以九十二年度裁全字第二四九七號裁定准許後，
    聲請人乃遵該裁定之內容，提供台灣電力股份有限公司八十八年度第二期公司債
    面額新台幣壹佰萬元券壹張（票號：捌捌（２Ａ）三一九八，附息券十～十四期
    ，已還本（３＼８），合計為新台幣陸拾貳萬伍仟元）為擔保物，並以本院九十
    二年度存字第二七二０號提存後，對相對人甲○○、丁○○、丙○○及乙○○四
    人之財產實施假扣押執行在案，相對人戊○○部分則於假扣押程序實施前撤回執
    行。茲因相對人甲○○等四人業已同意聲請人領回上開擔保物，爰提起本件聲請
    等語。
三、查聲請人上開主張，業據提出九十二年度裁全字第五六二０號裁定、九十二年度
    存字第二七二０號提存書、同意書及印鑑證明正本四件、九十二年度執全全字第
    二四九七號執行證明書為證，復經本院依職權調閱上開假扣押卷宗及提存卷宗審
    核屬實。茲因聲請人於假扣押實施前即撤回對相對人戊○○之執行，自無造成相
    對人戊○○因假扣押程序而受有損害之可能，且上開假扣押裁定亦因聲請人未於
    三個月內對相對人戊○○聲請執行而失其效力，應屬供擔保之原因消滅。又其餘
    相對人既已出具同意書，同意聲請人返還本件提存之擔保物。從而，聲請人聲請
    發還擔保金，於法自無不合，應予准許。
四、依民事訴訟法第九十五條，裁定如主文。
中　　　華　　　民　　　國　　九十三　　年　　　三　　　月　　 十七　　 日
                                臺灣臺南地方法院民事第四庭
~B法　　　官　許蕙蘭
右為正本係照原本作成。
如對本裁定抗告須於裁定送達後十日內向本院提出抗告狀，並應繳納抗告費新台幣一
千元。
中　　　華　　　民　　　國　　九十三　　年　　　三　　　月　　二十二　 日
~B法院書記官　鄭吉裕
